# 新三板年报关联方受托支付贷款的披露要求

提问人：tessxu 时间：2016-04-08 18:58:37
应公司贷款银行要求，公司获得的银行贷款需打款至贷款公司以外的账户（即受托支付账户），公司的银行贷款使用控股股东近亲属控制的企业的银行账户作为银行贷款受托支付账户。公司关联方在收到银行贷款后即将资金转回本公司账户，不收取资金占用利息。
公司本年取得长期借款2,900.00万元，全部通过关联方账户受托支付取得，公司通过其他应收账款，核算关联方受托支付贷款，期末余额为 0 。而关联方 2015 年1,500.00万元的短期借款，也通过本公司账户受托支付取得。请问（ 1 ）这是否属于关联方资金拆借，并在关联方交易中的关联资金拆借中披露拆借的详细信息？（ 2 ）控股股东、实际控制人及其关联方资金占用情况汇总表的专项审核报告中是否披露受托贷款资金拆借情况？（ 3 ）如果控股股东、实际控制人及其关联方资金占用情况汇总表的专项审核报告披露的话，是否只需披露关联方帮本公司受托支付的贷款情况，还是披露本公司通过关联方受托支付的贷款情况和关联方通过本公司受托支付的贷款情况？

回答人：chenyiwei
1 、看交易的主要目的和实施情况，如果主要目的是过账，在法律形式上符合要求，资金在关联方的银行账户内停留时间很短，不可能被用于关联方的经营周转，且不收取利息的，可不作为资金占用的发生额披露。 2 、如果根据上述 1 ，构成本企业向控股股东及其关联方拆借资金的，则应在该表中披露。 3 、只需披露关联方帮本公司受托支付的贷款情况。

提问人：胖狐狸 时间：2016-04-09 07:14:35
我个人感觉这里面会不会有合规性的问题？一般银行之所有要求受托支付是因为这个贷款是直接因交易而支付给供应商的，如果公司虚构交易直接以关联方收款并转给公司使用，那么一般被银行查到是会有合规性的问题的。如果楼主你说的是上市公司的话，那么在披露时是否考虑咨询下法律方面专家的意见？

回答人：chenyiwei
这里当然会有合规性的问题。

提问人：tessxu 时间：2016-04-09 11:29:35
资金占用时间只有2-3天，最长 7 天，考虑的合规性问题，资金占用时间较短，主要目的是过账，所以是不是可以在报告附注和控股股东、实际控制人及其关联方资金占用情况汇总表的专项审核报告都不予披露！

回答人：chenyiwei
因为期限短，事实上不能参与过账方的经营资金周转，所以也可以不披露，但要关注合规性风险，并尽早停止此类操作。